臺灣屏東地方法院刑事判決　　　　　　　 96年度易字第576號
公　訴　人　臺灣屏東地方法院檢察署檢察官
被　　　告　戊○○
　　　　　　　　　　12樓之1.
被　　　告　癸○○
被　　　告　甲○○
被　　　告　午○○
被　　　告　子○○
被　　　告　寅○○
被　　　告　丁○○
被　　　告　卯○○
被　　　告　丑○○
被　　　告　辛○○
被　　　告　己○○
被　　　告　壬○○
被　　　告　申○○
被　　　告　巳○○
被　　　告　良
被　　　告　庚○○
被　　　告　乙○○
被　　　告　辰○○
上列被告因賭博案件，經檢察官聲請簡易處刑判決（95年度偵字
第5118號），本院認不宜以簡易判決處刑，改由通常程序審理，
經被告等於本院準備程序中就被訴事實為有罪之陳述，經本院裁
定進行簡式審判程序，本院判決如下：
    主  文
癸○○共同犯聚眾賭博罪，累犯，處有期徒刑柒月，減為有期徒
刑參月又拾伍日，如易科罰金，以新臺幣壹仟元折算壹日；附表
一、二所示之物均沒收。
戊○○、甲○○、午○○、子○○、寅○○、丁○○、卯○○、
丑○○、辛○○共同犯聚眾賭博罪，戊○○處有期徒刑陸月，甲○○、午○○、子○○、寅○○、丁○○、卯○○、丑○○、辛○○各處有期徒刑參月，如易科罰金，均以新臺幣壹仟元折算壹
日，戊○○減為有期徒刑參月，甲○○、午○○、子○○、寅○○、丁○○、卯○○、丑○○、辛○○各減為有期徒刑壹月又拾
伍日，如易科罰金，均以新臺幣壹仟元折算壹日；附表一、二所
示之物均沒收。
己○○、壬○○、申○○、巳○○、良、庚○○、乙○○幫
助犯聚眾賭博罪，各處有期徒刑貳月，如易科罰金，均以新臺幣
壹仟元折算壹日，各減為有期徒刑壹月，如易科罰金，均以新臺
幣壹仟元折算壹日；附表一、二所示之物均沒收。
辰○○犯賭博罪，處罰金新臺幣陸仟元，如易服勞役，以新臺幣
壹仟元折算壹日，減為罰金新臺幣參仟元，如易服勞役，以新臺
幣壹仟元折算壹日；附表一所示之電子遊戲機（含其內之IC板）
及附表二編號4 、5 所示之現金均沒收。
    事  實
一、癸○○前於民國93年間，因賭博案件經臺灣臺南地方法院以
    93年度簡字第2358號判決判處有期徒刑6 月確定，甫於94年
    1 月4 日易科罰金執行完畢。巳○○前因違反臺灣地區與大
    陸地區人民關係條例案件，經臺灣高雄地方法院以95年度簡
    字第1053號判決判處有期徒刑1 年2 月，緩刑2 年確定（不
    構成累犯）。
二、癸○○及戊○○二人均明知未依電子遊戲場業管理條例第十
    五條之規定，申請登記營利事業登記者，不得經營電子遊戲
    場業。竟共同基於違反上開規定及意圖營利供給賭博場所以
    聚眾賭博並參與賭博之犯意聯絡，由戊○○於95年5 月1 日
    以新臺幣（下同）4 百萬元之代價，自「大龍華電子遊戲場
    」負責人蔡啟信（另為不起訴處分）處，受讓設於屏東縣屏
    東市○○路19號1 樓之「大龍華電子遊戲場」全部營業，未
    向屏東縣政府申請辦理負責人變更登記，即自任「大龍華電
    子遊戲場」負責人，並於同日將「大龍華電子遊戲場」交由
    知情之癸○○經營，癸○○全權陸續僱用具有意圖營利供給
    賭博場所以聚眾賭博並參與賭博犯意聯絡之甲○○、午○○
    二人輪流擔任附表一編號十七號「霹靂戰將（車馬包）」之
    莊家，並自95年6 月間起先後僱用具有意圖營利供給賭博場
    所以聚眾賭博並參與賭博犯意聯絡之子○○、寅○○、丁○○、卯○○、丑○○及辛○○等人分別擔任附表一所示電子
    遊戲機之開分員，負責開分、洗分、兌換積分卡及現金之工
    作。另自95年7 月間起，為招徠客源，以時薪每小時1 百元
    之代價，應徵具有幫助聚眾賭博犯意之丙○○（俟到案後另
    結）、己○○、壬○○、申○○、巳○○、未○○（俟到案
    後另結）、良、庚○○、乙○○及真實姓名不詳自稱「
    楊佳霖」、「巫享育」、「夏建德」、「馬一豪」、「范徵
    龍」、「郭建良」、「蔡璨璜」、「傅家瑞」、「王培任」
    、「李隆順」、「黃泰元」、「童漢國」、「王日昇」、「
    劉瑞容」、「張永利」、「劉君祥」、「周俊宏」、「戴鈺
    潾」、「吳振安」、「楊順吉」、「劉長濠」、「蕭炯坤」
    、「李淵傑」、「李萬來」、「林嘉福」、「吳宗元」、「
    梁景福」、「蔡伯良」、「江仁斌」、「吳慕麟」、「鄔恩
    澤」、「李東輝」、「李春賢」、「洪聰敏」、「林紹琳」
    、「曾峻屏」、「羅彩燕」、「趙士閔」、「吳麗珠」等人
    ，免費交付渠等現金或積分卡，混充賭客佯裝把玩機臺（俗
    稱「SAKURA」或「同學」），用以聚集外來賭客，願意挹注
    大量金錢把玩如附表一所示電子遊戲機，與不特定人賭博財
    物。其賭博方式為由賭客交付現金予服務人員，再由服務人
    員視賭客選玩機具之種類而以不同比例將現金兌換為機具之
    分數或代幣，再由賭客憑其所開分數或投入代幣於機具內押
    注，押中者，依押中之倍數累積積分，未押中者則分數歸機
    台所有，不玩時，賭客可以累積之分數向服務人員兌換積分
    卡，並可再以積分卡，按照一比一之比例向服務人員兌換現
    金。嗣因臺灣屏東地方法院檢察署接獲民眾檢舉上情，發交
    屏東縣警察局屏東分局調查，於95年8 月10日23時10分許，
    適賭客辰○○、鄭德豐、張佑維、鄭文峰、林東龍、張添丁
    、陳松志、蕭天成、洪進吉、蘇連生、張世鐘、郭書盟、蔡
    順輝、朱文龍、蕭百掌、蔡守池、林雲樹、王清榮、辛朝景
    、周民生、李政仁、黃國榮及方昭能等人（辰○○以外之賭
    客依職權另為不起訴處分）在場賭博財物，而許振興、陳志
    鴻、鄭泰榮、洪茂榮、陳盈村、簡坤益、王淑文、丁偵佑及
    鄭泰新等人（許振興等九人罪嫌不足另為不起訴處分）在場
    圍觀時，為警持搜索票在前址「大龍華電子遊戲場」內查獲
    ，並扣得附表一、附表二所示物品。
三、案經屏東縣警察局屏東分局報請臺灣屏東地方法院檢察署檢
    察官偵查起訴。
    理  由
甲、程序部分
    本件被告戊○○等所犯係死刑、無期徒刑、最輕本刑為3 年
    以上有期徒刑以外之罪，其於本院準備程序中就被訴事實為
    有罪之陳述，經法官告知被告簡式審判程序之旨，並聽取公
    訴人、被告之意見後，由本院依刑事訴訟法第273 條之1 第
    1 項規定，裁定進行簡式審判程序，先予敘明。
乙、實體部分
一、訊據被告戊○○、癸○○、甲○○、午○○、子○○、寅○○、丁○○、卯○○、丑○○、辛○○、己○○、壬○○、
    申○○、巳○○、良、庚○○、乙○○、辰○○等人對
    於上開犯罪事實均供承不諱，核與證人即現場賭客蔡順輝、
    李政仁、鄭德豐、張佑維、鄭文峰及證人查獲員警陳耀宗於
    警詢、偵查中供證之情詞相符，並有扣案之附表一所示之電
    子遊戲機、附表二所示之物品、現金及東億娛樂經紀公司進
    場日報、大龍華（6 月份）營業收入及各項財務支出表等可
    資佐證。足認被告等自白與事實相符，應堪信採，事證明確
    ，被告等犯行均堪認定。
二、按刑事法若干犯罪行為態樣，本質上原具有反覆、延續實行
    之特徵，立法時既予特別歸類，定為犯罪構成要件之行為要
    素，則行為人基於概括之犯意，在密切接近之一定時、地持
    續實行之複次行為，倘依社會通念，於客觀上認為符合一個
    反覆、延續性之行為觀念者，於刑法評價上，即應僅成立一
    罪。學理上所稱「集合犯」之職業性、營業性或收集性等具
    有重複特質之犯罪均屬之，例如經營、從事業務、收集、販
    賣、製造、散布等行為概念者是 (最高法院95年度台上字第
    1079號判決意旨參照）。被告癸○○、戊○○、甲○○、午
    ○○、子○○、寅○○、丁○○、卯○○、丑○○、辛○○
    等以經營遊藝場聚眾賭博；被告己○○、壬○○、申○○、
    巳○○、良、庚○○、乙○○等人幫助他人聚眾賭博，
    本質上均具有反覆、延續性之行為特質，屬上開集合犯之犯
    罪型態，應各論以一罪。核被告癸○○、戊○○2 人所為，
    均係犯刑法第266 條第1 項前段普通賭博罪、第268 條意圖
    營利供給賭博場所、意圖營利聚眾賭博罪、電子遊戲場業管
    理條例第22條之罪；被告甲○○、午○○、子○○、寅○○
    、丁○○、卯○○、丑○○、辛○○所為，均係犯刑法第
    266 條第1 項前段普通賭博罪、第268 條意圖營利供給賭博
    場所、意圖營利聚眾賭博罪；被告己○○、壬○○、申○○
    、巳○○、良、庚○○、乙○○所為，均係犯刑法第
    268 條意圖營利供給賭博場所、意圖營利聚眾賭博罪之幫助
    犯；被告辰○○所為，係犯刑法第266 條第1 項前段普通賭
    博罪。被告癸○○、戊○○間就所犯電子遊戲場業管理條例
    第22條之罪，及渠2 人與甲○○、午○○、子○○、寅○○
    、丁○○、卯○○、丑○○、辛○○間，就所犯刑法第266
    條第1 項前段普通賭博罪、第268 條意圖營利供給賭博場所
    、意圖營利聚眾賭博罪，均有犯意聯絡及行為分擔，皆為共
    同正犯。被告癸○○、戊○○以一經營電子遊戲場行為，同
    時觸犯刑法第266 條第1 項前段普通賭博罪、第268 條意圖
    營利供給賭博場所、意圖營利聚眾賭博罪、電子遊戲場業管
    理條例第22條之罪；被告甲○○、午○○、子○○、寅○○
    、丁○○、卯○○、丑○○、辛○○以一行為同時觸犯刑法
    第266 條第1 項前段普通賭博罪、第268 條意圖營利供給賭
    博場所、意圖營利聚眾賭博罪；被告己○○、壬○○、申○○、巳○○、良、庚○○、乙○○所為，以一幫助行為
    ，同時觸犯刑法第268 條意圖營利供給賭博場所、意圖營利
    聚眾賭博罪，應依刑法第55條想像競合犯之規定，被告癸○○、戊○○、甲○○、午○○、子○○、寅○○、丁○○、
    卯○○、丑○○、辛○○論以刑法第268 條聚眾賭博罪；被
    告己○○、壬○○、申○○、巳○○、良、庚○○、乙○○論以刑法第268 條聚眾賭博罪之幫助犯。被告己○○、
    壬○○、申○○、巳○○、良、庚○○、乙○○幫助他
    人犯罪，爰依刑法第30條第2 項規定減輕其刑。又被告癸○○於93年間，因賭博案件經臺灣臺南地方法院以93年度簡字
    第2358號判決判處有期徒刑6 月確定，甫於94年1 月4 日易
    科罰金執行完畢，有臺灣高等法院被告前案紀錄表附卷可憑
    ，其於有期徒刑執行完畢後，5 年以內故意再犯本件有期徒
    刑以上之罪，應依刑法第47條第1 項累犯規定，加重其刑。
    審酌被告癸○○、戊○○，未經辦理營利事業登記，違法經
    營電子遊戲場，從事賭博行為，助長賭風，破壞社會善良風
    俗，被告甲○○、午○○、子○○、寅○○、丁○○、卯○○、丑○○、辛○○受僱從事賭博行為，亦助長社會賭風，
    惟情節較輕，被告己○○、壬○○、申○○、巳○○、良
    、庚○○、乙○○受僱助長人氣，招徠賭客，亦助長賭風
    ，然情節亦較為輕微、被告辰○○僅自身參與賭博，對社會
    所生之危害不大，及被告等之素行狀況、犯後均坦認犯行，
    尚有悔意等一切情狀，分別量處如主文所示之刑，並分別諭
    知易科罰金、易服勞役之折算標準。另被告等犯罪時間，皆
    在96年4 月24日以前，合於減刑條件，爰依中華民國96年罪
    犯減刑條例第2 條第1 項第3 款、第7 條、第9 條規定，減
    其刑期或金額之二分之一，並分別諭知易科罰金、易服勞役
    之折算標準。再扣案之附表一所示電子遊戲機（含其內之IC
    板），係當場賭博之器具，附表二編號4 、5 之現金，係在
    賭檯或兌換籌碼處之財物，均應依刑法第266 條第2 項規定
    宣告沒收；至附表二編號3 之現金，係共犯即被告癸○○、
    戊○○所有，因犯罪所得之物，附表二編號1 、2 、6 至16
    之物，係共犯即被告癸○○、戊○○所有，供犯罪所用之物
    ，均應依刑法第38條第1 項第2 、3 款規定宣告沒收。
據上論斷，應依刑事訴訟法第273 條之1 第1 項、第299 條第1
項前段、電子遊戲場業管理條例第22條，刑法第11條前段、第
266 條第1 項前段、第2 項、第268 條、第55條、第47條第1 項
、第30條第2 項、第41條第1 項前段、第42條第3 項前段、第38
條第1 項第2 、3 款，刑法施行法第1 條之1 ，中華民國96年罪
犯減刑條例第2 條第1 項第3 款、第7 條、第9 條，判決如主文
。
本案經檢察官林吉泉到庭執行職務。
中　　華　　民　　國　　96　　年　　8 　　月　　22　　日
                  刑事第三庭    法  官  趙家光
以上正本證明與原本無異。
如不服本判決應於收受本判決送達後十日內向本院提出上訴書狀，
其未敘述上訴理由者，並得於提起上訴後十日內向本院補提理由
書狀（均須按他造當事人之人數附繕本）「切勿逕送上級法院」
中　　華　　民　　國　　96　　年　　8 　　月　　22　　日
                                書記官  陳勃諺
附錄本案論罪科刑條文
中華民國刑法第266條第1 項前段
在公共場所或公眾得出入之場所賭博財物者，處 1 千元以下罰金
。
中華民國刑法第268條
（圖利供給賭場或聚眾賭博罪）
意圖營利，供給賭博場所或聚眾賭博者，處 3 年以下有期徒刑，
得併科 3 千 元以下罰金。
電子遊戲場業管理條例第22條
違反第 15 條規定者，處行為人 1 年以下有期徒刑、拘役或科或
併科新台幣 50 萬元以上 250 萬元以下罰金。
